---
title: "Monitor de Proyectos RIGI"
subtitle: "Informe interactivo basado en la solapa Proyectos del archivo Excel actualizado"
format:
  html:
    toc: true
    toc-depth: 3
    page-layout: full
execute:
  echo: false
  warning: false
  message: false
---

```{r setup}
source("R/00_packages.R")
source("R/01_load_data.R")
source("R/02_clean_data.R")
source("R/03_indicators.R")
source("R/04_plots.R")

raw_data <- load_proyectos()
proyectos <- clean_proyectos(raw_data)
proyectos_prov <- expand_provincias(proyectos)
file_update_time <- get_file_update_time()
indicadores <- make_indicators(proyectos, proyectos_prov, file_update_time)
tablas <- make_tables(proyectos, proyectos_prov)
downloads <- create_download_files(proyectos)
resumen_ejecutivo <- make_summary_text(indicadores, tablas)
```

::: {.hero-section}
<div class="hero-eyebrow">RIGI · Dashboard reproducible</div>

# Monitor de Proyectos RIGI

<div class="hero-subtitle">
Informe interactivo generado con R y Quarto a partir de la solapa <strong>Proyectos</strong> del archivo Excel actualizado. El foco principal está puesto en los proyectos aprobados; luego se presentan los proyectos pendientes de aprobación o en evaluación.
</div>

<div class="hero-meta-grid">
  <div><span class="meta-label">Informe generado</span><span class="meta-value">`r indicadores$fecha_actualizacion_fmt`</span></div>
  <div><span class="meta-label">Archivo fuente modificado</span><span class="meta-value">`r indicadores$fecha_modificacion_archivo_fmt`</span></div>
  <div><span class="meta-label">Proyectos aprobados</span><span class="meta-value">`r fmt_integer(indicadores$n_aprobados)`</span></div>
  <div><span class="meta-label">Monto aprobado</span><span class="meta-value">`r fmt_currency_mill(indicadores$monto_aprobado, accuracy = 1)`</span></div>
  <div><span class="meta-label">Pendientes/en evaluación</span><span class="meta-value">`r fmt_integer(indicadores$n_pendientes)`</span></div>
  <div><span class="meta-label">Empleo aprobado</span><span class="meta-value">`r fmt_integer(indicadores$empleos_aprobados)`</span></div>
</div>
:::

```{r}
make_source_note()
```

```{r}
make_kpi_cards_aprobados(indicadores)
```

## Resumen ejecutivo

```{r}
htmltools::div(class = "summary-box", htmltools::p(resumen_ejecutivo))
```

# 1. Proyectos aprobados

::: {.section-intro}
Esta sección muestra exclusivamente proyectos con estado administrativo **Aprobado**. Las estadísticas de monto, activos computables y empleo corresponden solo a ese subconjunto.
:::

## Indicadores principales de proyectos aprobados

```{r}
make_kpi_cards_aprobados(indicadores)
```

## Proyectos de exportación estratégica de largo plazo (PEELP)

::: {.section-intro}
Esta subsección identifica los proyectos aprobados cuya columna **Proyectos de exportación estratégica de largo plazo (PEELP)** tiene valor **Sí** en el Excel fuente.
::: 

```{r}
make_kpi_cards_exportacion_largo_plazo(indicadores)
```

```{r}
plot_top_proyectos_monto(
  tablas$aprobados_exportacion_largo_plazo,
  title = "Proyectos aprobados PEELP",
  fill_color = bar_color_approved
)
```

```{r}
make_datatable(
  tablas$aprobados_exportacion_largo_plazo,
  caption = "Proyectos aprobados PEELP"
)
```

## Empleo informado en proyectos aprobados

```{r}
make_kpi_cards_empleo_aprobado(indicadores)
```

```{r}
plot_top_proyectos_empleo(
  tablas$top_empleos_aprobados,
  title = "Top 10 proyectos aprobados por empleo directo e indirecto",
  fill_color = bar_color_employment
)
```

```{r}
plot_bar_empleo(
  tablas$empleo_sector_aprobados,
  label_col = "sector_simplificado",
  title = "Empleo informado en proyectos aprobados por sector",
  fill_color = bar_color_employment
)
```

```{r}
make_province_note()
```

```{r}
plot_bar_empleo(
  tablas$empleo_provincia_aprobados,
  label_col = "provincia_simplificada",
  title = "Empleo informado en proyectos aprobados por provincia",
  subtitle = "El empleo se asigna proporcionalmente cuando el proyecto incluye más de una provincia",
  fill_color = bar_color_employment
)
```

## Monto aprobado por sector

```{r}
plot_bar_monto(
  tablas$sector_tbl_aprobados,
  label_col = "sector_simplificado",
  title = "Monto aprobado por sector",
  subtitle = "Solo proyectos aprobados",
  fill_color = bar_color_approved
)
```

## Monto aprobado por provincia

```{r}
make_province_note()
```

```{r}
plot_bar_monto(
  tablas$provincia_tbl_aprobados,
  label_col = "provincia_simplificada",
  title = "Monto aprobado por provincia",
  subtitle = "Los proyectos multiprovinciales se desagregan y el monto se asigna proporcionalmente",
  fill_color = bar_color_approved
)
```

## Ranking de proyectos aprobados por monto

```{r}
plot_top_proyectos_monto(
  tablas$top_projects_aprobados,
  title = "Top 10 proyectos aprobados por monto",
  fill_color = bar_color_approved
)
```

## Línea de tiempo de aprobación

```{r}
plot_timeline(
  tablas$timeline_aprobados_tbl,
  date_col = "fecha_aprobacion",
  title = "Línea de tiempo de proyectos aprobados"
)
```

## Base interactiva: aprobados

```{r}
make_download_links("aprobados")
```

Las descargas conservan como columnas numéricas: `Monto (mill. USD)`, `Activos Computables (mill. USD)` y `Empleos (directos e indirectos)`.

```{r}
make_datatable(tablas$base_aprobados, caption = "Base interactiva de proyectos aprobados")
```

# 2. Proyectos pendientes de aprobación / en evaluación

::: {.section-intro .pending-intro}
Esta sección muestra proyectos que no están aprobados y que figuran como pendientes de aprobación, en evaluación, presentados, en análisis o categorías equivalentes.
:::

## Indicadores principales de pendientes / en evaluación

```{r}
make_kpi_cards_pendientes(indicadores)
```

## Monto pendiente / en evaluación por sector

```{r}
plot_bar_monto(
  tablas$sector_tbl_pendientes,
  label_col = "sector_simplificado",
  title = "Monto pendiente / en evaluación por sector",
  fill_color = bar_color_pending
)
```

## Monto pendiente / en evaluación por provincia

```{r}
make_province_note()
```

```{r}
plot_bar_monto(
  tablas$provincia_tbl_pendientes,
  label_col = "provincia_simplificada",
  title = "Monto pendiente / en evaluación por provincia",
  subtitle = "Los proyectos multiprovinciales se desagregan y el monto se asigna proporcionalmente",
  fill_color = bar_color_pending
)
```

## Ranking de proyectos pendientes por monto

```{r}
plot_top_proyectos_monto(
  tablas$top_projects_pendientes,
  title = "Top 10 proyectos pendientes / en evaluación por monto",
  fill_color = bar_color_pending
)
```

## Línea de tiempo de presentación de pendientes / en evaluación

```{r}
plot_timeline(
  tablas$timeline_pendientes_tbl,
  date_col = "fecha_presentacion",
  title = "Línea de tiempo de presentación: pendientes / en evaluación"
)
```

## Base interactiva: pendientes

```{r}
make_download_links("pendientes")
```

Las descargas conservan como columnas numéricas: `Monto (mill. USD)`, `Activos Computables (mill. USD)` y `Empleos (directos e indirectos)`.

```{r}
make_datatable(tablas$base_pendientes, caption = "Base interactiva de proyectos pendientes / en evaluación")
```

# 3. Comparación aprobados vs. pendientes

## Comparación general

```{r}
make_kpi_cards_total(indicadores)
```

```{r}
plot_compare_counts_montos(indicadores)
```

## Comparación por sector

```{r}
plot_compare_aprobado_pendiente(
  aprobado_tbl = tablas$sector_tbl_aprobados,
  pendiente_tbl = tablas$sector_tbl_pendientes,
  label_col = "sector_simplificado",
  title = "Monto por sector: aprobados vs. pendientes / en evaluación"
)
```

## Comparación por provincia

```{r}
plot_compare_aprobado_pendiente(
  aprobado_tbl = tablas$provincia_tbl_aprobados,
  pendiente_tbl = tablas$provincia_tbl_pendientes,
  label_col = "provincia_simplificada",
  title = "Monto por provincia: aprobados vs. pendientes / en evaluación"
)
```

## Estado administrativo del universo total

```{r}
plot_estado(tablas$estado_tbl)
```

# 4. Base completa

```{r}
make_datatable(tablas$base_total, caption = "Base completa de proyectos")
```

# 5. Notas metodológicas

::: {.method-box}
- El informe usa exclusivamente la solapa `Proyectos` del archivo Excel fuente.
- El foco principal está puesto en los proyectos **aprobados**; luego se presentan proyectos **pendientes de aprobación / en evaluación**.
- Los montos están expresados en **millones de USD**.
- Los activos computables están expresados en **millones de USD**.
- Los empleos están expresados como cantidad de empleos directos e indirectos.
- No se imputan datos faltantes de monto, activos, empleo ni fechas.
- Para los proyectos aprobados, se utilizó la información del Boletín Oficial y las empresas inferidas por [Globaris](https://app.powerbi.com/view?r=eyJrIjoiNTFjY2E4NTYtOTVlNy00YmFiLWIwYmMtNWZkMjE4OTNhYmRiIiwidCI6IjNlMDUxM2Q2LTY4ZmEtNDE2ZS04ZGUxLTZjNWNkYzMxOWZmYSIsImMiOjR9&pageName=d1ee75596a51a9bde708).
- Para los proyectos en evaluación, se utilizó la información del dashboard de [Globaris](https://app.powerbi.com/view?r=eyJrIjoiNTFjY2E4NTYtOTVlNy00YmFiLWIwYmMtNWZkMjE4OTNhYmRiIiwidCI6IjNlMDUxM2Q2LTY4ZmEtNDE2ZS04ZGUxLTZjNWNkYzMxOWZmYSIsImMiOjR9&pageName=d1ee75596a51a9bde708).
- Los datos de empleos directos e indirectos se obtuvieron de la página web del [Ministerio de Economía](https://www.argentina.gob.ar/economia/rigi).
- Cuando un proyecto tiene más de una provincia separada por `;`, el monto, los activos computables y el empleo se asignan proporcionalmente entre las provincias informadas para evitar doble conteo.
- Informe generado el: **`r indicadores$fecha_actualizacion_fmt`**.
- Archivo fuente modificado por última vez: **`r indicadores$fecha_modificacion_archivo_fmt`**.
:::
