---
title: "Monitor de Proyectos RIGI"
subtitle: "Informe interactivo basado en la solapa Proyectos del archivo RIGI_tracker_data_final_con_proyectos_integrados.xlsx"
format:
  html:
    title-block-banner: false
---

```{r setup, include=FALSE}
source("R/00_packages.R")
source("R/01_load_data.R")
source("R/02_clean_data.R")
source("R/03_indicators.R")
source("R/04_plots.R")

raw_proyectos <- load_proyectos()
proyectos <- clean_proyectos(raw_proyectos)
tablas <- make_indicator_tables(proyectos)
indicadores <- make_indicators(proyectos)
resumen_ejecutivo <- make_summary_text(indicadores, tablas)
```

```{r hero}
htmltools::div(
  class = "hero-section",
  htmltools::div(class = "hero-eyebrow", "Dashboard reproducible en R + Quarto"),
  htmltools::h1("Monitor de Proyectos RIGI"),
  htmltools::p(
    class = "hero-subtitle",
    "Informe interactivo basado exclusivamente en la solapa Proyectos del archivo RIGI_tracker_data_final_con_proyectos_integrados.xlsx. El tablero distingue explĂ­citamente entre el universo total de proyectos y el subconjunto de proyectos aprobados."
  ),
  htmltools::div(
    class = "hero-meta-grid",
    htmltools::div(
      htmltools::span(class = "meta-label", "Informe generado el"),
      htmltools::span(class = "meta-value", indicadores$fecha_actualizacion_fmt)
    ),
    htmltools::div(
      htmltools::span(class = "meta-label", "Archivo fuente modificado"),
      htmltools::span(class = "meta-value", indicadores$fecha_modificacion_archivo_fmt)
    ),
    htmltools::div(
      htmltools::span(class = "meta-label", "Total de proyectos"),
      htmltools::span(class = "meta-value", indicadores$n_proyectos_fmt)
    ),
    htmltools::div(
      htmltools::span(class = "meta-label", "Proyectos aprobados"),
      htmltools::span(class = "meta-value", indicadores$n_aprobados_fmt)
    ),
    htmltools::div(
      htmltools::span(class = "meta-label", "Monto total informado"),
      htmltools::span(class = "meta-value", indicadores$monto_total_bill_fmt)
    ),
    htmltools::div(
      htmltools::span(class = "meta-label", "Monto aprobado"),
      htmltools::span(class = "meta-value", indicadores$monto_aprobado_bill_fmt)
    )
  )
)
```

## Indicadores del universo total

```{r kpis-total}
make_kpi_cards_total(indicadores)
```

## Indicadores de proyectos aprobados

```{r kpis-aprobados}
make_kpi_cards_aprobados(indicadores)
```

## Estado administrativo

```{r kpis-estado}
make_kpi_cards_estado(indicadores)
```

## Resumen ejecutivo

```{r summary}
htmltools::div(
  class = "summary-box",
  htmltools::p(resumen_ejecutivo)
)
```

## Panorama general: total de proyectos

```{r estado}
plot_estado(tablas$estado_tbl)
```

## ComparaciĂłn: total vs. aprobados

::: {.note-box}
En esta secciĂłn, **Total** incluye todos los proyectos registrados en la solapa `Proyectos`, independientemente de su estado administrativo. **Aprobados** incluye solo los proyectos cuyo estado administrativo fue clasificado como `Aprobado`.
:::

```{r comparacion-sector}
plot_compare_total_aprobado(
  total_tbl = tablas$sector_tbl,
  aprobado_tbl = tablas$sector_tbl_aprobados,
  label_col = "sector_simplificado",
  title = "Monto por sector: total vs. aprobados",
  subtitle = "ComparaciĂłn entre el universo total y el subconjunto aprobado"
)
```

```{r comparacion-provincia}
plot_compare_total_aprobado(
  total_tbl = tablas$provincia_tbl,
  aprobado_tbl = tablas$provincia_tbl_aprobados,
  label_col = "provincia_simplificada",
  title = "Monto por provincia o regiĂłn: total vs. aprobados",
  subtitle = "Las categorĂ­as mĂşltiples o regionales se conservan como figuran en la base"
)
```

## Sectores: universo total

```{r sector-total}
plot_bar_monto(
  tablas$sector_tbl,
  label_col = "sector_simplificado",
  title = "Monto total por sector",
  subtitle = "Universo total de proyectos. Millones de USD informados en la solapa Proyectos"
)
```

```{r subsector-total}
plot_bar_monto(
  tablas$subsector_tbl,
  label_col = "subsector_simplificado",
  title = "Monto total por subsector",
  subtitle = "Universo total de proyectos. Ranking de subsectores por monto acumulado",
  top_n = 15
)
```

## Sectores: proyectos aprobados

```{r sector-aprobados}
plot_bar_monto(
  tablas$sector_tbl_aprobados,
  label_col = "sector_simplificado",
  title = "Monto aprobado por sector",
  subtitle = "Solo proyectos clasificados como aprobados",
  fill_color = bar_color_approved
)
```

```{r subsector-aprobados}
plot_bar_monto(
  tablas$subsector_tbl_aprobados,
  label_col = "subsector_simplificado",
  title = "Monto aprobado por subsector",
  subtitle = "Solo proyectos clasificados como aprobados",
  top_n = 15,
  fill_color = bar_color_approved
)
```

## Provincias y regiones: universo total

```{r provincias-total}
plot_bar_monto(
  tablas$provincia_tbl,
  label_col = "provincia_simplificada",
  title = "Monto total por provincia o regiĂłn",
  subtitle = "Universo total de proyectos. Las categorĂ­as mĂşltiples o regionales se conservan como figuran en la base"
)
```

## Provincias y regiones: proyectos aprobados

```{r provincias-aprobados}
plot_bar_monto(
  tablas$provincia_tbl_aprobados,
  label_col = "provincia_simplificada",
  title = "Monto aprobado por provincia o regiĂłn",
  subtitle = "Solo proyectos clasificados como aprobados",
  fill_color = bar_color_approved
)
```

## Principales proyectos: universo total

```{r top-projects-total}
plot_top_proyectos(
  tablas$top_projects,
  title = "Top 10 proyectos por monto: universo total",
  subtitle = "Incluye todos los estados administrativos"
)
```

## Principales proyectos: proyectos aprobados

```{r top-projects-aprobados}
plot_top_proyectos(
  tablas$top_projects_aprobados,
  title = "Top 10 proyectos aprobados por monto",
  subtitle = "Solo proyectos clasificados como aprobados",
  fill_color = bar_color_approved
)
```

## Matriz sector-estado

```{r sector-estado}
plot_sector_estado(tablas$sector_estado_tbl)
```

## LĂ­nea de tiempo

```{r timeline}
plot_timeline(tablas$timeline_tbl)
```

::: {.note-box}
Para la lĂ­nea de tiempo se excluyen los registros sin fecha informada. En la base hay `r indicadores$n_sin_fecha_presentacion` proyectos sin fecha de presentaciĂłn y `r indicadores$n_sin_fecha_aprobacion` proyectos sin fecha de aprobaciĂłn.
:::

## Base interactiva

```{r table}
datatable_proyectos(proyectos)
```

## Notas metodolĂłgicas

::: {.method-box}
- El informe usa exclusivamente la solapa `Proyectos` del archivo `RIGI_tracker_data_final_con_proyectos_integrados.xlsx`.
- El universo **Total** incluye todos los proyectos registrados, cualquiera sea su estado administrativo.
- El universo **Aprobados** incluye Ăşnicamente los proyectos cuyo estado administrativo fue clasificado como `Aprobado`.
- Los montos se expresan en millones de dĂłlares estadounidenses, salvo cuando se muestran en miles de millones de dĂłlares.
- No se imputan datos faltantes de montos, fechas, empresas, sectores ni provincias.
- Las fechas no informadas, vacĂ­as o no parseables se tratan como `NA`.
- La fecha de generaciĂłn del informe se calcula con `Sys.Date()`.
- La fecha de modificaciĂłn del archivo fuente se obtiene con `file.info()`.
- Para actualizar el sitio, reemplazĂˇ el Excel en `data/` y volvĂ© a ejecutar `quarto render`.
:::
