---
title: "Monitor de Proyectos RIGI"
subtitle: "Informe interactivo basado en la solapa Proyectos del archivo RIGI_tracker_data_final_con_proyectos_integrados.xlsx"
format:
  html:
    title-block-banner: false
---

```{r setup, include=FALSE}
source("R/00_packages.R")
source("R/01_load_data.R")
source("R/02_clean_data.R")
source("R/03_indicators.R")
source("R/04_plots.R")

raw_proyectos <- load_proyectos()
proyectos <- clean_proyectos(raw_proyectos)
tablas <- make_indicator_tables(proyectos)
indicadores <- make_indicators(proyectos)
resumen_ejecutivo <- make_summary_text(indicadores, tablas)
```

```{r hero}
htmltools::div(
  class = "hero-section",
  htmltools::div(class = "hero-eyebrow", "Dashboard reproducible en R + Quarto"),
  htmltools::h1("Monitor de Proyectos RIGI"),
  htmltools::p(
    class = "hero-subtitle",
    "Informe interactivo basado exclusivamente en la solapa Proyectos. La lectura prioriza los proyectos aprobados y luego presenta los proyectos pendientes de aprobación o en evaluación."
  ),
  htmltools::div(
    class = "hero-meta-grid",
    htmltools::div(htmltools::span(class = "meta-label", "Informe generado el"), htmltools::span(class = "meta-value", indicadores$fecha_actualizacion_fmt)),
    htmltools::div(htmltools::span(class = "meta-label", "Archivo fuente modificado"), htmltools::span(class = "meta-value", indicadores$fecha_modificacion_archivo_fmt)),
    htmltools::div(htmltools::span(class = "meta-label", "Proyectos aprobados"), htmltools::span(class = "meta-value", indicadores$n_aprobados_fmt)),
    htmltools::div(htmltools::span(class = "meta-label", "Monto aprobado"), htmltools::span(class = "meta-value", indicadores$monto_aprobado_bill_fmt)),
    htmltools::div(htmltools::span(class = "meta-label", "Pendientes de aprobación"), htmltools::span(class = "meta-value", indicadores$n_pendientes_fmt)),
    htmltools::div(htmltools::span(class = "meta-label", "Monto pendiente"), htmltools::span(class = "meta-value", indicadores$monto_pendiente_bill_fmt))
  )
)
```

```{r source-note}
make_source_note()
```

## Resumen ejecutivo

```{r summary}
htmltools::div(
  class = "summary-box",
  htmltools::p(resumen_ejecutivo)
)
```

# 1. Proyectos aprobados

::: {.section-intro}
Esta sección es el bloque principal del informe. Muestra únicamente proyectos clasificados como **Aprobado** y prioriza estadísticas, montos, sectores, provincias, ranking de proyectos y cronología de aprobación/publicación.
:::

## Indicadores principales: aprobados

```{r kpis-aprobados}
make_kpi_cards_aprobados(indicadores)
```

## Monto aprobado por sector

```{r sector-aprobados}
plot_bar_monto(
  tablas$sector_tbl_aprobados,
  label_col = "sector_simplificado",
  title = "Monto aprobado por sector",
  subtitle = "Solo proyectos aprobados. Millones de USD",
  fill_color = bar_color_approved
)
```

## Monto aprobado por subsector

```{r subsector-aprobados}
plot_bar_monto(
  tablas$subsector_tbl_aprobados,
  label_col = "subsector_simplificado",
  title = "Monto aprobado por subsector",
  subtitle = "Solo proyectos aprobados. Ranking de subsectores por monto acumulado",
  top_n = 15,
  fill_color = bar_color_approved
)
```

## Monto aprobado por provincia o región

```{r provincias-aprobados}
plot_bar_monto(
  tablas$provincia_tbl_aprobados,
  label_col = "provincia_simplificada",
  title = "Monto aprobado por provincia o región",
  subtitle = "Solo proyectos aprobados. Las categorías regionales se conservan como figuran en la base",
  fill_color = bar_color_approved
)
```

## Principales proyectos aprobados

```{r top-projects-aprobados}
plot_top_proyectos(
  tablas$top_projects_aprobados,
  title = "Top 10 proyectos aprobados por monto",
  subtitle = "Ranking del subconjunto aprobado",
  fill_color = bar_color_approved
)
```

## Línea de tiempo de aprobados

```{r timeline-aprobados}
plot_timeline(tablas$timeline_aprobados_tbl, title = "Línea de tiempo: proyectos aprobados")
```

::: {.note-box}
Para los proyectos aprobados se muestran fechas de presentación, adhesión RIGI y publicación en Boletín Oficial cuando están informadas. Hay `r indicadores$n_sin_fecha_presentacion_aprobados` proyectos aprobados sin fecha de presentación y `r indicadores$n_sin_fecha_publicacion_bo_aprobados` proyectos aprobados sin fecha de publicación en Boletín Oficial.
:::

## Base interactiva: aprobados

```{r table-aprobados}
datatable_proyectos(tablas$proyectos_aprobados)
```

# 2. Proyectos pendientes de aprobación

::: {.section-intro .pending-intro}
Esta sección muestra proyectos clasificados como **Pendiente de aprobación** o en evaluación. Estos registros se presentan por separado para no mezclarlos con los proyectos ya aprobados.
:::

## Indicadores principales: pendientes

```{r kpis-pendientes}
make_kpi_cards_pendientes(indicadores)
```

## Monto pendiente por sector

```{r sector-pendientes}
plot_bar_monto(
  tablas$sector_tbl_pendientes,
  label_col = "sector_simplificado",
  title = "Monto pendiente de aprobación por sector",
  subtitle = "Solo proyectos pendientes de aprobación o en evaluación",
  fill_color = bar_color_pending
)
```

## Monto pendiente por subsector

```{r subsector-pendientes}
plot_bar_monto(
  tablas$subsector_tbl_pendientes,
  label_col = "subsector_simplificado",
  title = "Monto pendiente de aprobación por subsector",
  subtitle = "Solo proyectos pendientes de aprobación o en evaluación",
  top_n = 15,
  fill_color = bar_color_pending
)
```

## Monto pendiente por provincia o región

```{r provincias-pendientes}
plot_bar_monto(
  tablas$provincia_tbl_pendientes,
  label_col = "provincia_simplificada",
  title = "Monto pendiente de aprobación por provincia o región",
  subtitle = "Solo proyectos pendientes de aprobación o en evaluación",
  fill_color = bar_color_pending
)
```

## Principales proyectos pendientes

```{r top-projects-pendientes}
plot_top_proyectos(
  tablas$top_projects_pendientes,
  title = "Top 10 proyectos pendientes de aprobación por monto",
  subtitle = "Ranking del subconjunto pendiente de aprobación",
  fill_color = bar_color_pending
)
```

## Línea de tiempo de pendientes

```{r timeline-pendientes}
plot_timeline(tablas$timeline_pendientes_tbl, title = "Línea de tiempo: proyectos pendientes de aprobación")
```

::: {.note-box}
Para los proyectos pendientes se excluyen de la línea de tiempo los registros sin fecha informada. Hay `r indicadores$n_sin_fecha_presentacion_pendientes` proyectos pendientes sin fecha de presentación.
:::

## Base interactiva: pendientes

```{r table-pendientes}
datatable_proyectos(tablas$proyectos_pendientes)
```

# 3. Comparación entre aprobados y pendientes

::: {.note-box}
La comparación distingue explícitamente dos universos: **Aprobados** y **Pendientes**. No debe interpretarse el monto pendiente como monto aprobado.
:::

## Sector: aprobados vs. pendientes

```{r comparacion-sector-aprobado-pendiente}
plot_compare_aprobado_pendiente(
  aprobado_tbl = tablas$sector_tbl_aprobados,
  pendiente_tbl = tablas$sector_tbl_pendientes,
  label_col = "sector_simplificado",
  title = "Monto por sector: aprobados vs. pendientes",
  subtitle = "Comparación entre proyectos aprobados y proyectos pendientes de aprobación"
)
```

## Provincia o región: aprobados vs. pendientes

```{r comparacion-provincia-aprobado-pendiente}
plot_compare_aprobado_pendiente(
  aprobado_tbl = tablas$provincia_tbl_aprobados,
  pendiente_tbl = tablas$provincia_tbl_pendientes,
  label_col = "provincia_simplificada",
  title = "Monto por provincia o región: aprobados vs. pendientes",
  subtitle = "Las categorías regionales se conservan como figuran en la base"
)
```

# 4. Panorama general del universo total

## Indicadores generales

```{r kpis-total}
make_kpi_cards_total(indicadores)
```

## Distribución por estado administrativo

```{r estado}
plot_estado(tablas$estado_tbl)
```

## Matriz sector-estado

```{r sector-estado}
plot_sector_estado(tablas$sector_estado_tbl)
```

## Línea de tiempo general

```{r timeline-general}
plot_timeline(tablas$timeline_tbl)
```

::: {.note-box}
Para la línea de tiempo general se excluyen los registros sin fecha informada. En la base hay `r indicadores$n_sin_fecha_presentacion` proyectos sin fecha de presentación y `r indicadores$n_sin_fecha_aprobacion` proyectos sin fecha de aprobación/publicación.
:::

## Base interactiva completa

```{r table-total}
datatable_proyectos(proyectos)
```

## Notas metodológicas

::: {.method-box}
- El informe usa exclusivamente la solapa `Proyectos` del archivo `RIGI_tracker_data_final_con_proyectos_integrados.xlsx`.
- El bloque principal del informe corresponde a proyectos **aprobados**.
- El segundo bloque corresponde a proyectos **pendientes de aprobación** o en evaluación.
- Para los proyectos aprobados, se utilizó la información del Boletín Oficial y las empresas inferidas por Globaris.
- Para los proyectos en evaluación, se utilizó la información del dashboard de Globaris.
- Los montos se expresan en millones de dólares estadounidenses, salvo cuando se muestran en miles de millones de dólares.
- No se imputan datos faltantes de montos, fechas, empresas, sectores ni provincias.
- Las fechas no informadas, vacías o no parseables se tratan como `NA`.
- Para actualizar el sitio, reemplazá el Excel en `data/` y volvé a ejecutar `quarto render`.
:::
