---
title: "Monitor de Proyectos RIGI"
subtitle: "Presentación ejecutiva basada en la solapa Proyectos"
format:
  revealjs:
    theme: simple
    css: styles.css
    slide-number: true
    scrollable: true
    transition: fade
execute:
  echo: false
  warning: false
  message: false
---

```{r setup, include=FALSE}
source("R/00_packages.R")
source("R/01_load_data.R")
source("R/02_clean_data.R")
source("R/03_indicators.R")
source("R/04_plots.R")

raw_proyectos <- load_proyectos()
proyectos <- clean_proyectos(raw_proyectos)
tablas <- make_indicator_tables(proyectos)
indicadores <- make_indicators(proyectos)
resumen_ejecutivo <- make_summary_text(indicadores, tablas)
```

## Monitor de Proyectos RIGI

::: {.presentation-cover}
**Informe interactivo y presentación reproducible**  
Fuente: solapa `Proyectos` del archivo Excel del tracker RIGI.

Informe generado el: **`r indicadores$fecha_actualizacion_fmt`**  
Archivo fuente modificado: **`r indicadores$fecha_modificacion_archivo_fmt`**
:::

```{r}
make_source_note()
```

## Foco principal: proyectos aprobados

```{r}
make_kpi_cards_aprobados(indicadores)
```

## Aprobados por sector

```{r}
plot_bar_monto(
  tablas$sector_tbl_aprobados,
  label_col = "sector_simplificado",
  title = "Monto aprobado por sector",
  fill_color = bar_color_approved
)
```

## Aprobados por provincia o región

```{r}
plot_bar_monto(
  tablas$provincia_tbl_aprobados,
  label_col = "provincia_simplificada",
  title = "Monto aprobado por provincia o región",
  fill_color = bar_color_approved
)
```

## Principales proyectos aprobados

```{r}
plot_top_proyectos(
  tablas$top_projects_aprobados,
  title = "Top 10 proyectos aprobados por monto",
  fill_color = bar_color_approved
)
```

## Línea de tiempo: aprobados

```{r}
plot_timeline(tablas$timeline_aprobados_tbl, title = "Línea de tiempo: proyectos aprobados")
```

## Segundo bloque: pendientes de aprobación

```{r}
make_kpi_cards_pendientes(indicadores)
```

## Pendientes por sector

```{r}
plot_bar_monto(
  tablas$sector_tbl_pendientes,
  label_col = "sector_simplificado",
  title = "Monto pendiente de aprobación por sector",
  fill_color = bar_color_pending
)
```

## Principales proyectos pendientes

```{r}
plot_top_proyectos(
  tablas$top_projects_pendientes,
  title = "Top 10 proyectos pendientes de aprobación por monto",
  fill_color = bar_color_pending
)
```

## Aprobados vs. pendientes por sector

```{r}
plot_compare_aprobado_pendiente(
  aprobado_tbl = tablas$sector_tbl_aprobados,
  pendiente_tbl = tablas$sector_tbl_pendientes,
  label_col = "sector_simplificado",
  title = "Monto por sector: aprobados vs. pendientes"
)
```

## Estado administrativo

```{r}
plot_estado(tablas$estado_tbl)
```

## Resumen ejecutivo

```{r}
htmltools::div(class = "summary-box", htmltools::p(resumen_ejecutivo))
```

## Cierre metodológico

- El informe usa únicamente la solapa `Proyectos`.
- Primero muestra proyectos **aprobados** y sus estadísticas.
- Luego muestra proyectos **pendientes de aprobación**.
- Los proyectos aprobados se documentan con Boletín Oficial y empresas inferidas por Globaris.
- Los proyectos en evaluación usan información del dashboard de Globaris.
- Última generación: **`r indicadores$fecha_actualizacion_fmt`**.
