---
title: "Monitor de Proyectos RIGI"
subtitle: "Presentación ejecutiva basada en la solapa Proyectos"
format:
  revealjs:
    theme: simple
    css: styles.css
    slide-number: true
    scrollable: true
    transition: fade
execute:
  echo: false
  warning: false
  message: false
---

```{r setup, include=FALSE}
source("R/00_packages.R")
source("R/01_load_data.R")
source("R/02_clean_data.R")
source("R/03_indicators.R")
source("R/04_plots.R")

raw_proyectos <- load_proyectos()
proyectos <- clean_proyectos(raw_proyectos)
tablas <- make_indicator_tables(proyectos)
indicadores <- make_indicators(proyectos)
resumen_ejecutivo <- make_summary_text(indicadores, tablas)
```

## Monitor de Proyectos RIGI

::: {.presentation-cover}
**Informe interactivo y presentación reproducible**  
Fuente: solapa `Proyectos` del archivo Excel del tracker RIGI.

Informe generado el: **`r indicadores$fecha_actualizacion_fmt`**  
Archivo fuente modificado: **`r indicadores$fecha_modificacion_archivo_fmt`**
:::

## Universo total de proyectos

```{r}
make_kpi_cards_total(indicadores)
```

## Proyectos aprobados

```{r}
make_kpi_cards_aprobados(indicadores)
```

## Estado administrativo

```{r}
make_kpi_cards_estado(indicadores)
```

## Resumen ejecutivo

```{r}
htmltools::div(class = "summary-box", htmltools::p(resumen_ejecutivo))
```

## Distribución por estado

```{r}
plot_estado(tablas$estado_tbl)
```

## Sector: total vs. aprobados

```{r}
plot_compare_total_aprobado(
  total_tbl = tablas$sector_tbl,
  aprobado_tbl = tablas$sector_tbl_aprobados,
  label_col = "sector_simplificado",
  title = "Monto por sector: total vs. aprobados"
)
```

## Provincia o región: total vs. aprobados

```{r}
plot_compare_total_aprobado(
  total_tbl = tablas$provincia_tbl,
  aprobado_tbl = tablas$provincia_tbl_aprobados,
  label_col = "provincia_simplificada",
  title = "Monto por provincia o región: total vs. aprobados"
)
```

## Sectores principales: universo total

```{r}
plot_bar_monto(
  tablas$sector_tbl,
  label_col = "sector_simplificado",
  title = "Monto total por sector"
)
```

## Sectores principales: aprobados

```{r}
plot_bar_monto(
  tablas$sector_tbl_aprobados,
  label_col = "sector_simplificado",
  title = "Monto aprobado por sector",
  fill_color = bar_color_approved
)
```

## Principales proyectos: universo total

```{r}
plot_top_proyectos(
  tablas$top_projects,
  title = "Top 10 proyectos por monto: universo total"
)
```

## Principales proyectos aprobados

```{r}
plot_top_proyectos(
  tablas$top_projects_aprobados,
  title = "Top 10 proyectos aprobados por monto",
  fill_color = bar_color_approved
)
```

## Línea de tiempo

```{r}
plot_timeline(tablas$timeline_tbl)
```

## Conclusiones

- La base contiene **`r indicadores$n_proyectos_fmt`** proyectos registrados en la solapa `Proyectos`.
- El monto total informado asciende a **`r indicadores$monto_total_bill_fmt`**.
- Dentro del total, hay **`r indicadores$n_aprobados_fmt`** proyectos aprobados.
- Los aprobados representan **`r indicadores$prop_aprobados_fmt`** de la cantidad de proyectos y **`r indicadores$prop_monto_aprobado_fmt`** del monto informado.
- El monto aprobado asciende a **`r indicadores$monto_aprobado_bill_fmt`**.
- En el universo total, el sector con mayor monto acumulado es **`r indicadores$sector_top_monto`**.
- Entre los aprobados, el sector con mayor monto aprobado es **`r indicadores$sector_top_monto_aprobado`**.

## Fecha de actualización

::: {.note-box}
Informe generado el **`r indicadores$fecha_actualizacion_fmt`**.  
Última modificación detectada del archivo fuente: **`r indicadores$fecha_modificacion_archivo_fmt`**.
:::
